Inventaris van het archief van de familie Berg, 1338-1977
Nationaal Archief, Den Haag
- Hoofdafdeling I: Archiefbescheiden van leden van de familie Berg en van leden van verwante families afzonderlijk, en archiefbescheiden aangaande de familie in haar geheel of meer familieleden tezamen
  - STUKKEN VAN LEDEN VAN DE FAMILIE BERG EN VAN LEDEN VAN VERWANTE FAMILIES, I.
    - LEDEN VAN DE FAMILIE BERG, A.
      - (Xc) WILLEM OTTO BERG (1783-1841), 17)
        - Loopbaan
          - - Handel en bankwezen
            - Bankiershuis Goll & Cie.
              Zie ook onder O.W.J. Berg (IXa).
              - Aantekeningen betreffende reizen naar Bordeaux, 1805 en Frankfort-am-Main, 1814; 158; 1 deel
              - Aantekeningen betreffende een reis naar Wenen, 1810-1811; 159; 2 delen
              - Brieven van zakelijke aard, uitgegaan tijdens een reis naar Wenen, Kladden, 1810-1811; 160; 1 omslag
              - Brief, ingekomen van vorst Clemens von Metternich, houdende het verzoek om een voorschot van 30.000 ponden tournois, te verstrekken door het bankiershuis Goll & Cie., 1810; 161; 1 stuk
              - Onderhandse akten van overeenkomst tot vennootschap in het bankiershuis Goll & Cie. met Johan Goll, Pieter Hendrik Goll en Otto Willem Johan Berg, 1815, 1822; 162; 2 stukken
                De akte van 1822 is in tweevoud aanwezig.
              - Akte, ten overstaan van notaris J. Commelin te Amsterdam, waarbij hij zich terugtrekt uit de vennootschap met Pieter Hendrik Goll onder de firma Goll & Cie., met bijlage, 1826; 163; 2 stukken
            - Nederlandsche Handel Maatschappij
              - Brieven, uitgegaan van de commissarissen voor de stad Amsterdam van de Nederlandsche Handelmaatschappij. Afschriften., 1825-1830; 164; 1 katern
              - Brief, ingekomen van A.R. Falck over de walvisvangst in de Zuidzee, met bijlage, 1829; 165; 2 stukken
          - - Landstorm
            - Uittreksel uit het K.B. d.d. 16 maart, nr. 20, betreffende zijn benoeming tot kapitein, Drukwerk., 1833; 166; 1 stuk
        - Eigendommen en financiën
          - Grootboek, 1812-1841, tevens betreffende zijn onverdeelde nalatenschap, 1841-1845., [1812-1845]; 167; 1 deel
          - Journaal, 1812-1841, tevens betreffende zijn onverdeelde nalatenschap, 1841-1845., [1812-1845]; 168; 1 deel
          - Kasboeken, 1803-1846; 169-171; 3 delen
            - 1803-1812, 169
            - 1812-1830, 170
            - 1831-1841, tevens betreffende zijn onverdeelde nalatenschap, 1841-1846. [1831-1846], 171
          - Kwitanties, 1813-1830; 172; 1 omslag
          - Akte van overeenkomst van huwelijksvoorwaarden, ten overstaan van notaris H.C. Beyerman te Geldermalsen, 1812; 173; 1 stuk
          - Uittreksels uit de akten van voorlopige scheiding en deling, van nadere voorlopige scheiding en deling, en van scheiding en deling, alle ten overstaan van notaris W. van Homrigh te Amsterdam, van de nalatenschap van O.W.J. Berg, betreffende de hem toekomende gedeelten, 1825-1826; 174; 3 delen
          - Akte van aandeel in de "Negotiatie op de straatweg van Bloemendaal naar de Zandpoort", met bijlagen, mede betreffende de tolheffing, 1822, 1846, 1847; 175; 3 stukken
        - Nalatenschap
          Zie ook de nrs. 167, 168, 171.
          - Testament, ten overstaan van notaris J. Commelin te Amsterdam, met holografische akte van codicil, 1841; 176; 2 stukken
          - Akte van beschrijving, ten overstaan van notaris J. Commelin te Amsterdam, met bijlagen, 1841; 177; 1 omslag
          - Akte van vennootschap,ten overstaan van notaris J. Commelin te Amsterdam tussen zijn weduwe, zijn zoon J.P. Berg, en I. en N. Trakranen, tot voortzetting van de vennootschap die heeft bestaan met I. Trakranen, 1841; 178; 1 katern
          - Stukken betreffende deelnemingen in aktiviteiten van de firma Trakranen & Co., 1840-1851; 179; 1 omslag
          - Akte van scheiding en deling, ten overstaan van notaris J. Commelin te Amsterdam, 1847; 180; 1 katern
        - Stukken afkomstig van zijn echtgenote
          - - Privé- en familieleven
            - Uittreksel uit het register van de gereformeerde kerk te Zaltbommel betreffende haar doop, opgemaakt 1812, 1790; 181; 1 stuk
            - Aquarel van een boeket bloemen, (ca. 1800); 182; 1 stuk
            - Stukken, vormend een losbladig poëziealbum, 1808-1811; 183; 1 omslag
              36 stukken.
          - - Eigendom, financiën en nalatenschap
            - Akte van deelneming aan een overlevingskas, 1796; 184; 1 stuk
            - Kasboeken., 185-186; 2 delen
              - 1826-1830, 185
              - 1834-1846, 186
            - Uittreksel, opgemaakt door notaris J.M.G. Hoffmann van Hove te Zaltbommel, uit de onderhandse akte van scheiding en deling van de nalatenschap van J.P. Thooft, betreffende het haar toekomende gedeelte, 1833; 187; 1 stuk
            - Akte van beschrijving van de nalatenschap, ten overstaan van notaris J. Commelin te Amsterdam, 1846; 188; 1 stuk
      - (Xd) CATHARINA FRANCINA BERG (1786-1826), 18)
        Dochter van IXa. Zij huwt op 26 mei 1820 RUDOLPH VAN INGEN (1791-1839).
        - Akten betreffende de toedeling van onroerend goed uit de nalatenschap van O.W.J. Berg, 1825; 189; 3 stukken
        - Akte van deling en scheiding van de nalatenschap, ten overstaan van notaris Ae. Walaardt Sacré te Haarlem, met bijlagen, 1827; 190; 1 deel en 1 omslag
      - (Xe) SARA HENDRINA JOHANNA BERG (1788-1846), 19)
        Dochter van IXa. Zij huwt op 4 april 1807 JOSUA VAN DER POORTEN VAN VOLLENHOVEN (1776-1830).
        - Akte van deling en scheiding van de nalatenschap, ten overstaan van notaris J. Commelin te Amsterdam, met bijlagen, 1846, 1847; 191; 1 deel en 3 stukken
      - (Xf) CLASINE HENRIËTTE BERG (1799-1831), 20)
        Dochter van IXa. Zij huwt op 6 mei 1829 CHARLES HENRI DE PERROT (1793-1856).
        - Holografische akte van codicil, 1830; 192; 1 stuk
      - (Xg) ELISABETH ERNESTINE DUODECIMA BERG (1801-1882), 21)
        Dochter van IXa. Zij huwt op 23 mei 1833 CHARLES HENRI DE PERROT (1793-1856), dan weduwnaar van Xf.
        - Aquarel van de omgeving van de hofstede Spaarnrijk te Schoten, 1819; 193; 1 stuk
        - Akte van aanstelling door de vrederechter in het der kanton van het arrondissement Amsterdam van C.H. de Perrot als toeziend voogd over de nagelaten kinderen van F.E. Berg, 1834; 194; 1 stuk
      - (Xh) FRANS ERNST BERG (1802-1834), 22)
        Zoon van IXa. Hij huwt op 31 augustus 1825 MARGARETHA DEDEL (1799-1852).
        - Privé- en familieleven
          - Akte van verklaring van het vervullen van de militaire dienstplicht, 1823; 195; 1 stuk
          - Uittreksel uit het huwelijksregister te Amsterdam, 1825; 196; 1 stuk
          - Onderhandse akte van algemene machtiging in zijn zaken, 1831; 197; 1 stuk
            Er is geen naam van een gemachtigde ingevuld.
        - Loopbaan
          - - Advocaat
            - Disputatio "De jurisconsulto e sententia Ciceronis", 1822, en dissertatie "De foederibus patrocinii ...", 1824; 198; 1 band
              Van de disputatio zijn tevens 2 afzonderlijke exemplaren aanwezig.
            - Stukken betreffende de afwikkeling van het faillissement van het handelshuis Cesar Sardi & Cie. te Amsterdam, met retroacta, 1828-1829, 1737-1802; 199-202
              Hij was curator in de afwikkeling van dit in 1773 tot stand gekomen faillissement.
              - Stukken betreffende de totstandkoming van het faillissement, 1773-1775, 199; 1 pak
              - Dossier betreffende de processen met de koning van Saksen en met de firma Goll & Cie. over uitkering van bedragen ter grootte van 3 % van de vorderingen, die dezen in 1773 op de boedel hadden, met retroacta, 1829, 1773, 200; 1 omslag
              - Dossier betreffende de liquidatie van de boedel, met retroacta, 1828-1829, 1773-1775, 1802, 201; 1 omslag
              - Stukken van allerlei aard, achtergebleven uit het archief van de firma Cesar Sardi, 1737-1774, 202; 1 omslag
          - - Auteur
            - Tekst van een voordracht "De instelling der kassiers te Amsterdam", 1828; 203; 1 omslag
            - Boek "Verhandeling over de afschaffing van de kaapvaart", 1828; 204; 1 deel
            - Artikel "Iets over de Levensverzekeringen", opgenomen in een aflevering van "Vaderlandsche Letteroefeningen", 1828; 205; 1 deel
            - Artikel "De Boetegevangenis te Millbank", opgenomen in 2 afleveringen van "De Menschenvriend", 1830, 1831; 206; 2 delen
              Met twee overdrukken van het gehele artikel.
            - Boek "De Nederlanden en het Hanzeverbond", 1833; 207; 1 deel
            - Brochure "Over de toepassing der vaderlandsche geschiedenis op het Nederlandsche staatsregt", met concept., (ca. 1830); 208; 1 katern en 1 omslag
              Drukwerk en handschrift
              Het drukwerk is in 4 exemplaren aanwezig.
            - Tekst van een voordracht "Over de overeenkomst tusschen de characters en lotgevallen van Karel XII en Napoleon ...", (ca. 1830); 209; 1 omslag
            - Brochure "Vergelijking tusschen de Phoeniciërs en Hollanders", (ca. 1830); 210; 1 katern
            - Stukken houdende een gedeelte van de tekst van een staatkundige verhandeling. Concept, (ca. 1830); 211; 1 omslag
            - Tekst van een voordracht over een onderwerp van handelsrecht, (ca. 1830); 212; 1 omslag
        - Eigendommen en financiën
          - Akte van overeenkomst, ten overstaan van notaris W. van Homrigh te Amsterdam van huwelijkse voorwaarden, met lijsten van de door partijen ingebrachte goederen, 1825; 213; 2 aaneengehchte katernen
            Twee exeplaren.
          - Balansen van zijn vermogen, 1826-1835; 214; 1 omslag
          - Wissel, op hem getrokken door J.N. van der Mijll, 1827; 215; 1 stuk
          - Kwitanties inzake betalingen voor zestiende parten in twee in aanbouw zijnde schepen, 1829-1831; 216; 1 omslag
          - Kwitantie inzake een inschrijving op het Grootboek Werkelijke Schuld, 1833; 217; 1 stuk
          - Stukken betreffende het beheer, 1826-1838; 218; 1 omslag
        - Nalatenschap
          Zie ook de nrs. 214 en 218.
          - Akte van overlijden, 1834; 219; 1 stuk
          - Testament, ten overstaan van notaris W. van Homrigh te Amsterdam, met uittreksel, opgemaakt door notaris J. Commeling te Amsterdam, 1834, 1825; 220; 2 stukken
          - Akte van beschrijving, ten overstaan van notaris J. Commelin te Amsterdam, met uittreksel, opgemaakt 1846, en bijlage, 1835, 1834; 221; 3 stukken
          - Stukken betreffende het beheer, 1836-1846; 222; 1 omslag
          - Staat van het kapitaal in de onverdeelde boedel, 1846; 223; 1 stuk
          - Uittreksels uit de akte van scheiding en deling, ten overstaan van notaris J. Commelin te Amsterdam, betreffende de verdeling van onroerend goed en van effecten, 1846; 224; 2 stukken
        - Stukken afkomstig van zijn echtgenote
          - - Privé en familieleven
            - Aquarel van een landschap, 1817; 225; 1 stuk
            - Aantekening betreffende haar kerklidmaatschap, (ca. 1817); 226; 1 stuk
            - Akte van algemene machtiging door haar echtgenoot, ten overstaan van notaris W. van Homrigh te Amsterdam, 1831; 227; 1 stuk
            - Aantekeningen betreffende haar gezin, (ca. 1840); 228; 1 stuk
            - Onderhandse akte van huur van een huis op de Reguliersgracht, nr. 5339, te Amsterdam,1841, met bijlagen 1850-1852, 1841,1850-1852; 229; 1 omslag
            - Brieven, ingekomen van H.C. Thooft, en van W.E.J. en J.E. Berg, 1841, 1846; 230; 2 stukken
            - Akte van decharge, tevens kwitantie, ten overstaan van notaris J. Commelin te Amsterdam, door J.E. Berg inzake het beheer van het vaderlijk erfdeel van deze, 1846; 231; 1 katern
            - Kwitanties voor uitgaven ten behoeve van de opvoeding van P.S. Berg, 1847-1848; 232; 5 stukken
          - - Eigendommen en financiën
            - Onderhandse akte van verkoop aan D. Rutgers van Rozenburg van land in de Spieringhornerpolder (gemeente Sloten c.a.), 1848; 233; 1 stuk
            - Ingekomen mandaten tot betaling van de personele belasting, 1850-1852; 234; 4 stukken
            - Onderhandse akte van huur van de kantoorruimte in het pakhuis "De jonge Adriaan" te Amsterdam, 1851; 235; 1 stuk
            - Kwitanties, 1845-1851; 236; 1 omslag
          - - Nalatenschap
            - Testament, ten overstaan van notaris W. van Homrigh te Amsterdam, 1825; 237; 1 stuk
            - Stukken betreffende de afwikkeling, 1852-1853; 238; 3 stukken
      - (Xi) PAULINE ADRIENNE ARENDINA BERG (1807-1830), 23)
        Dochter van IXa. Ongehuwd.
        - Tekeningen en aquarellen van de hofstede Spaarnrijk en omgeving, te Schoten, 1819-1821; 239; 1 omslag
          10 stukken.
        - Tekeningen, aquarellen op papier en textiel, en door haar ingekleurde lithografieën van bloemen, z.d; 240; 1 omslag
          16 stukken.
          Gedeeltelijk ongesigneerd.
        - Aquarel van het Wilhelm Tell-gedenkteken bij het Vierwoudenstedenmeer in Zwitserland, 1827; 241; 1 stuk
          Het stuk heeft deel uitgemaakt van een poeziealbum.
      - (Xj) WILLEM ERNST JACOB BERG (1776-1797), 24)
        Zoon van IXb. Ongehuwd.
        - Brief, ingekomen van F.J.A. Berg, betreffende zaken van huiselijke aard, 1793; 242; 1 stuk
        - Brief, ingekomen van O.W.J. Berg, betreffende de vermissing van F.J.A. Berg, 1793; 243; 1 stuk
        - Akte van benoeming tot kapitein-adjoint van de genie door het Comité tot de Algemene Zaken van de Verenigde Nederlanden, 1796; 244; 1 charter
      - (Xk) JAN PHILIP BERG (1785-1815), 25)
        - Akte van benoeming tot tweede luitenant door het Staatsbewind der Bataafse Republiek, 1804; 245; 1 charter
      - (XIa) WILLEM ERNST JOAN BERG (1813-1888), 26)
        Zoon van Xc. Hij huwt op 22 mei 1846
      - (XIb) JOHANNA ELISABETH BERG (1826-1896), 27)
        dochter van Xh.
        - Privé en familieleven
          - - Ingekomen brieven van familiale aard
            - Brief van M.S.E. Berg en J.P. Thooft, 1822; 246; 1 stuk
            - Brieven van M.S.E. Berg (2) en H.C. Thooft (1), 1827-1830; 247; 3 stukken
            - Brieven van F.E. Berg (1), W.O. Berg (8), J.A. Changuion (1) en H.C. Thooft (4), 1831-1834; 248; 1 omslag
            - Brieven van J.P. Berg (1), W.O. Berg (14), J. van der Poll (2), H.C. Thooft (5) en C.W.E. Vaillant (1), 1838-1840; 249; 1 omslag
            - Brieven van J. van der Poll (1) en J.A. Changuion (1), 1841, 1845; 250; 2 stukken
            - Brieven van J.A. Changuion (1), E.J. Hoevenaar (2) en C.H. Schober (1), 1846, 1850; 251; 4 stukken
            - Brieven van J.P. Berg (1), O.W.J. Berg (3), E.J. Hoevenaar (1) en F.J.T. van der Wijck (1), 1853-1855; 252; 1 omslag
            - Brieven van M.P. Berg (1), O.W.J. Berg (2), W.O. Berg (6), Dedel (1), C.H. Schober (2), 1856-1860; 253; 1 omslag
            - Brieven van O.W.J. Berg (1), W.O. Berg (8), W.H. Blaauw (2), H. de Perrot (1) en C.H. Schober (2), 1861-1865; 254; 1 omslag
            - Brieven van S.I. Berg (1), W.O. Berg (3) en O.W.J. de Perrot (1), 1866-1869; 255; 1 omslag
            - Brieven van E.W. Berg (1), O.W.J. Berg (3), L. Fudikar (1), S.H. Raaff (2), W. Thooft (1) en A.C. Trakranen (1), 1871-1875; 256; 1 omslag
            - Brieven van O.W.J. Berg (1), P.C.E. Berg (1), B. Thooft (2) en A.C. Trakranen (2), 1879-1880; 257; 1 omslag
            - Brieven van C. Berg (3), F.E. Berg (1), O.W.J. Berg (4), P.C.E. Berg (1), L. Fudikar (1), B. Thooft (3) en A.C. Trakranen (8), 1881-1885; 258; 1 omslag
            - Brieven van F.E. Berg (1), J.F. Berg (2), O.W.J. Berg (1), O.C.E. Berg (1), L. Fudikar (1), Schober (1) en J.P. Thooft (1), 1887-1888; 259; 1 omslag
            - Brief van F.E. Berg, z.d. (ca. 1865?); 260; 1 stuk
          - - Overige stukken
            - Geboortebewijs, extract geboortakte voor de Nationale Militie en kwitantie voor de kosten van de lijkkoets van de begrafenis van Joan Philippe Berg (1816-1856), zoon van Willem Otto Berg en Henrietta Clasina Thooft, en diverse bescheiden betreffende de geboorte en vaccinatie van zijn dochters Henriette Wilhelmina (1841-1841) en Isabelle Susanne (1844-1917) en een paspoort en gegevens betreffende de nalatenschap van zijn zoon Willem Otto (1842-1868), 1816-1868; 1204; 1 omslag
            - Uittreksels uit de registers van de Burgerlijke Stand te Amsterdam, en uit het lidmatenregister van de Nederduitse Hervormde Gemeente, opgemaakt, 1835-1880; 261; 1 omslag
            - Aantekeningen betreffende reizen naar Frankfurt am Main, door het Rijnland, 1833, en door enige Duitse staten, 1825, 1856; 262; 2 katernen en 1 stuk
            - Kaarten van Tirol en Vorarlberg, respectievelijk van Frankrijk, waarop ingetekend de routes van door hem gemaakte reizen, met bijlage, respectievelijk 1840, 1876, 1838; 263; 3 stukken
            - Stukken, behorend tot een losbladig album amicorum, 1831-1832; 264; 1 omslag
              9 stukken
            - Stukken betreffende zijn lidmaatschap van de vriendenkring "Genootschap Patriae", 1832-1883; 265; 1 omslag
              Grotendeels drukwerk
            - Stukken betreffende lidmaatschappen van culturele genootschappen, 1839-1878; 266; 1 omslag
            - Lijsten van geschenken, respectievelijk van geschenken en van genodigden bij de viering van de huwelijkssluiting, respectievelijk de 25-jarige herdenking daarvan, met bijlage, 1871., 1846, 1871; 267; 1 omslag
            - Onderhandse akte van inschrijving, ten behoeve van de kinderen, bij het Burgerweeshuis te Amsterdam, 1853; 268; 1 stuk
              Zie ook nr. 1008.
            - Akte van paspoort, 1860; 269; 1 stuk
            - Akte van dagvaarding door de procureur-generaal bij het provinciaal gerechtshof in Noord-Holland als getuige in de strafzaken tegen H.J. Brouwer, 1875; 270; 1 stuk
            - Onderhandse akte van huur van W.A.P.L. Blitz van een woning te Hilversum, 1886; 271; 1 stuk
            - Stukken betreffende bemoeienissen met de afwikkeling van nalatenschappen van verwanten., 272-274
              - Stukken betreffende de nalatenschap van J.P. Berg, 1856, 1858, 272; 1 omslag
              - Stukken betreffende de nalatenschap van F.E.W. van Ingen, 1862-1869, 273; 1 omslag
              - Stukken betreffende de nalatenschap van M.P. Berg, 1865-1866, 274; 1 omslag
        - Loopbaan
          - - Opleiding
            - Stukken betreffende zijn schoolvorderingen aan het gymnasium te Amsterdam, 1826-1830; 275; 1 omslag
            - Stukken betreffende zijn studies en zijn aktiviteiten als student aan het Athenaeum Illustra te Amsterdam en aande Universiteit te Leiden, 1830-1834; 276; 1 omslag
            - Dissertatie "De vectigalium ac tributorum in Hollandia historia tempore comitum", 1834; 277; 1 deel
            - Akte waarbij de Senaat van de Universiteit te Leiden hem de graad van doctor in de rechten verleent, 1834; 278; 1 charter
          - - Aktiviteit in niet-publieke funkties
            - Advocaat
              - Akten van beëdiging, 1834, 1838, 1842; 279; 3 stukken
              - Tekst van zijn pleitrede voor H.C. van de Wetering bij diens berechting wegens deelname aan een poging tot diefstal, 1835, met bijlagen, Concept., 1834-1835; 280; 1 omslag
              - Tekst van zijn pleitrede voor L.M. Kop bij diens berechtiging wegens deelname aan een belastingoproer te Amsterdam, 1835, concept; met de akte van beschuldiging, 281; 2 stukken
                De akte van beschuldiging is ook in gedrukt afschrift aanwezig.
              - Dossier betreffende het beheer van de helft van de nalatenschap van Wilhelmina Schmidt, 1835-1845; 282; 1 omslag
              - Dossier betreffende het beheer van de nalatenschap van H.A. von Heinrici, 1839-1843; 283; 1 omslag
              - Kwitantie betreffende zijn beheer van de eigendommen van Maria J. Berti, 1877; 284; 1 stuk
            - Assuradeur
              - Jaarlijkse balansen van de firma Berg, Zillesen & Co,m en van haar rechtsopvolger, het "Genootschap tegen Zee-Gevaar", waarvan hij directeur is, 1842-1859, 1839-1841; 285; 1 deel
              - Journaal van de firma Berg, Zillesen & Co., en van haar rechtsopvolger, het "Genootschap tegen Zee-Gevaar", 1842-1859, 1837-1841; 286; 1 deel
              - Onderhandse akte van toetreding van A.H. Büchler tot de met D.D. Büchler bestaande vennootschap van assurantie tegen vervoersrisico's, 1856; 287; 1 stuk
            - Bestuurder van de "Inrigting tot Vereenvoudiging van het begraven"
              Zie ook nr. 980.
              - Kasboek, 1846-1848, en faktuurboek, 1846-1847., 288; 2 katernen
              - Ingekomen mandaten tot betaling van het provinciale patentrecht, 1846-1848; 289; 2 stukken
            - Directeur van de Crediet-Vereeniging te Amsterdam
              - Ingekomen en minuten van uitgegane brieven van, respectievelijk naar de raad van commissarissen, met bijlagen, 1868-1879; 290; 1 omslag
              - Brieven, na zijn aftreden ingekomen van A.H. Büchler, betreffende de Crediet-Vereeniging, met bijlagen, 1881-1885; 291; 1 omslag
            - Publicist
              - Brief, ingekomen van de redacteur van het Tijdschrift voor Staathuishoudkunde en Statistiek betreffende de publikatie en de aktuele betekenis van het stuk, beschreven onder nr. 1195, 1842; 292; 1 stuk
              - Maandblad "Bijdragen voor statistiek, geschiedenis en oudheden der stad Amsterdam", onder zijn redactie, 1843; 293; 1 band
                De uitgave is na drie nummers van de eerste jaargang gestaakt.
              - Recensie-artikel van zijn hand betreffende het boek "De handel van Nederland in 1844 ..." door D.A. Portielje, 294; 1 katern
                Overdruk
              - Brieven, ten bedanke voor geschenken, van: Den Tex, 1845; R. Bell, 1873; de bibliothecarissen van de Universiteitsbibliotheek te Amsterdam, 1880, met bijlage, en van de Eglises Wallonnes, 1883; J. ter Gouw, 1886., [1845, 1873, 1880, 1883, 1886]; 295; 1 omslag
              - Tekst van een voordracht "Over volksdeuntjes", (ca. 1845); 296; 1 omslag
              - Tekst van een voordracht "Over Johan de Knuyt en zijne missie naar Oranje in 1630", (ca. 1845); 297; 1 katern
              - Artikel "Bijdragen tot de geschiedenis onzer kolonisatie in Noord-Amerika", verschenen in De Gids, 1848-1849, drukwerk; met aantekeningen en met ter zake ingekomen brieven van de Koninklijke Bibliotheek, 1849, en van S. Alofsen, 1865., [1848-1849, 1865]; 298; 1 omslag
                Twee exemplaren van het drukwerk.
              - Tekst van een voordracht "Over den Munsterschen Vrede in 1648 en de gevolgen daarvan voor onzen Handel en Handelsbetrekkingen", (ca. 1850); 299; 1 omslag
              - Tekst van een artikel over de eerste jaren van de Opstand. Concept., (ca. 1850?); 300; 1 omslag
              - Brieven betreffende het verrichten van archiefonderzoek, van H.P. van Karnebeek, 1869 en L.Ph.C. van den Bergh, 301; 2 stukken
              - Brieven van verschillende afzenders betreffende het beheer van een door Johannes Hudde in 1762 ten behoeve van familieleden ingesteld legaat, met bijlage, z.d. 1875, 1888; 302; 3 stukken
              - Brief van L.E. Lenting betreffende archiefonderzoek omtrent G. Fagel, 1878; 303; 1 stuk
                Zie ook nr. 986.
              - Brieven van W.B. Boeles betreffende de ontvoering, (ca. 1690) van Daniël Bousanquet uit Friesland naar Amsterdam, 1878; 304; 3 stukken
              - Brief van F. Muller betreffende bibliografische zaken, 1878; 305; 1 stuk
              - Brief van W. Poel betreffende 18e-eeuwse obligaties ten laste van plantages in Suriname, 1879; 306; 1 stuk
              - Brieven van W.P. Sautijn Kluit en W.N. du Rieu betreffende de periodiek "La Quintessence des Nouvelles", (1695) en de memoires van Madame Du Noyer (verschenen 1718), 1880; 307; 2 stukken
              - Brief van W. van Lennep betreffende een vers van J. van Lennep, 1884; 308; 1 stuk